【裁判字號】    92,上訴,1482
【裁判日期】    920819
【裁判案由】    竊盜
【裁判全文】
臺灣高等法院刑事判決                          九十二年度上訴字第一四八二號
    上  訴  人
    即  被  告  甲○○
右上訴人因竊盜案件，不服臺灣士林地方法院九十一年度易字第四七三號，中華民國
九十一年十月二十九日第一審判決（起訴案號：臺灣士林地方法院檢察署九十一年度
偵字第五八二九號，及移送併辦部分：臺灣士林地方法院檢察署九十一年度偵字第六
五九五號、第七八六０號，臺灣臺北地方法院檢察署九十一年度偵字第一六一一一號
），提起上訴，本院判決如左：
    主  文
上訴駁回。
    事  實
一、甲○○有竊盜、麻藥等多項前科，曾於民國八十四年間，因違反麻醉藥品管理條
    例案件，經本院判處有期徒刑七月確定，於八十六年一月一日縮刑期滿執行完畢
    ；又於八十五年間因竊盜案件，經原審法院判處有期徒刑一年確定，於八十七年
    七月一日執行完畢；又於八十六年間因違反麻醉藥品管理條例案件、竊盜案件，
    經本院及原審法院分別判處有期徒刑七月、一年十月確定，嗣經合併定應執行刑
    二年五月確定，於八十九年十月十二日假釋期滿執行完畢。竟仍不知悔改，復基
    於意圖為自己不法所有之常業竊盜犯意，於附表一所揭之時間、地點，以附表一
    所示之方法，或攜帶附表二、三之工具，竊取附表一所載被害人所有之財物。經
    附表一編號十之被害人乙○○報警，扣得附表二工具一批，嗣經台北市政府警察
    局刑事警察大隊警員分持臺灣臺北地方法院、臺灣士林地方法院法官核發之搜索
    票，至甲○○位於臺北縣八里鄉○○路○段八號十樓、新店市○○路一一０巷二
    二號十四樓住居處所及其使用之車號二Ｂ─二一三０號自小客車搜索而查獲，並
    扣得甲○○所有，如附表三所示之工具一批。
    理  由
一、訊據被告固對前揭犯罪事實供承不諱，惟辯稱：警察持搜索票來的時候，也不是
    找伊的，是伊跟他們自首，跟伊同居人沒有關係云云。經查：
  (一)附表一編號一之犯行，業據被告於偵查、原審及本院坦承不諱（詳見偵字第六五
    九五號卷第三四０頁反面，原審卷第六九頁反面，本院卷第六六頁），核與被害
    人壬○○警訊所述相符（詳見偵字第六五九五號卷第三一八頁反面），並有失竊
    報告影本、台北市政府警察局士林分局受理刑事案件報告三聯單影本（詳見偵字
    第六五九五號卷第三一九、三二０頁），且於被害人壬○○住宅失竊時所採集之
    血液棉棒經鑑驗，與被告之DNA-STR型別相同，亦有內政部警政署刑事警察局
    九十一年六月二十六日，刑醫字第○九一○一五七四一四號鑑驗書一紙（詳見偵
    字第六五九五號卷第二六七頁）在卷可參。
  (二)附表一編號二之犯行，業據被告於警訊、原審及本院自白不諱（詳見偵字第七八
    六０號卷第四頁反面，原審卷第七一頁反面，本院卷第六七頁），核與被害人丙○○於警訊中之指訴相符（詳見偵字第七八六０號卷第七頁）。且經警於被害人
    丙○○住處採集可疑指紋，送請內政部警政署刑事警察局進行比對指紋之結果，
    現場遺留之指紋，與被告左拇指指紋相符，此有內政部警政署刑事警察局九十年
    十二月二十七日（九０）刑紋字第二０九二三七號鑑驗書（詳見偵字第七六八０
    號卷第十三、十四頁）在卷可參。
  (三)附表一編號三之犯行，業據被告於警訊、偵查、原審及本院自白不諱（詳見六五
    九五號卷第一０四頁反面、第二六三頁反面，原審卷第六七頁反面，本院卷第六
    七頁），核與被害人戊○○於警訊之指述大致相符（詳見原審卷第九五頁），並
    有失竊報告、刑案報案處理系統詳細資料影本在卷足稽（詳見原審卷第九七頁，
    偵字第六五九五號卷第二九八頁）。惟就其自白竊取之數量，與被害人戊○○所
    述失竊財物之數量略有出入，惟被告已於本院坦承此部分之犯行，且本院認被告
    竊盜之案件多達十餘件，記憶難免混淆，再被害人戊○○對於自己損失財物數量
    當知之甚詳，應以被害人戊○○之指述較可採信，自以被害人戊○○所指被竊之
    財物為準。
  (四)附表一編號四之竊盜犯行，業據被告於本院坦承不諱（詳見本院卷第六七頁），
    核與被害人己○○於警訊時指訴相符（詳見刑案偵查卷宗第三頁反面），且經警
    於被害人己○○住處主臥室化妝檯抽屜正面右下方採集可疑指紋，送請內政部警
    政署刑事警察局進行比對指紋之結果，該指紋與被告左中指、左拇指、左環指指
    紋相符，此有內政部警政署刑事警察局九十一年四月十八日刑紋字第０九一００
    七０六八九號鑑驗書（詳見刑案偵查卷宗第五至六頁）在卷可參。
  (五)附表一編號五之竊盜犯行，業據被告於警訊、偵查、原審及本院自白不諱（詳見
    偵字第六五九五號卷第九一頁反面、第二六二頁反面，原審卷第六七頁，本院卷
    第六八頁），核與被害人董祝祐於警局之指訴大致相符（詳見偵字第六五九五號
    卷第三五頁反面），並有失竊報告影本、贓物認領保管單、台北市政府警察局士
    林分局受理刑事案件報案三聯單影本各一紙（詳見偵字第六五九五號卷第一七四
    、一七五、一七六頁）在卷可稽。
  (六)附表一編號六之竊盜犯行，業據被告於警訊、偵查、原審及本院自白不諱（詳見
    偵字第六五九五號第九一頁反面、第二六二頁反面，原審卷第六七頁，本院卷第
    六八頁），被告雖於原審辯稱：竊得財物沒有那麼多云云。惟查右開犯罪事實業
    據被害人子○○指訴歷歷（詳見偵字第六五九五號卷第三三頁反面），並有失竊
    報告、搜索查獲之子○○國民
    卷第一七八頁，原審卷第一一九頁）。是被害人子○○所述失竊財物之數量，與
    被告自白竊取之財物數量，雖略有出入，惟本院認被告竊盜之案件多達十餘件，
    記憶難免混淆，且被害人子○○對於自己損失財物數量當知之甚詳，應以被害人
    子○○之指述較可採信。
  (七)附表一編號七之竊盜犯行，業據被告於偵查、原審及本院自白不諱（詳見偵字第
    六五九五號卷第三四一頁，原審卷第七十頁，本院卷第六九頁），核與被害人陳
    宗勝於警訊之指訴相符（詳見偵字第六五九五號卷第三二一頁反面），並有失竊
    報告、贓物認領保管單、桃園縣警察局平鎮分局受理刑事案件報案三聯單各一紙
    （詳見偵字第六五九五號卷第三二三、三三四、三二七頁）在卷可稽。且經警於
    被害人陳宗勝住處所採集到之血跡，經送往內政部警政署刑事警察局鑑驗結果，
    與被告DNA-STR型別相符，此有該局九十一年六月二十六日，刑醫字第○九一○
    一五七四一四號鑑驗書（詳見偵字第六五九五號卷第二六七頁）。
  (八)附表一編號八之竊盜犯行，業據被告於警訊、偵查、原審及本院自白不諱（詳見
    偵字第六五九五號卷第一０五頁、第二六三頁反面，原審卷第六八頁，本院卷第
    六九頁），核與被害人庚○○於警訊之指訴大致相符（詳見偵字第六五九五號卷
    第二九九頁反面），並有失竊報告、臺北縣政府警察局淡水分局受理刑事案件報
    案三聯單一紙（詳見偵字第六五九五號卷第三００、三０一頁）在卷可稽。
  (九)附表一編號九之竊盜犯行，業據被告於警訊、偵查、原審及本院自白不諱（詳見
    偵字第四四二八號卷第五頁、第廿七頁反面，原審卷第廿一頁，本院卷第七十頁
    ），被告雖於原審辯稱：竊得財物沒有日幣、港幣只有三千餘元、美金只有一千
    四百元、人民幣只有五千元云云。惟查右開犯罪事實業據被害人曾義青於警訊及
    原審審理時到庭指訴歷歷（詳見偵字第四四二八號卷第八頁，原審卷第六五頁反
    面），且有贓物認領保管單及照片各一紙（詳見偵字第四四二八號卷第十六、十
    七頁）在卷可稽。被害人曾義青所述失竊財物之數量，與被告自白竊取之財物數
    量，雖略有出入，惟本院認被告竊盜之案件多達十餘件，記憶難免混淆，且被害
    人曾義青對於自己損失財物數量當知之甚詳，應以被害人曾義青之指述較可採信
    。
  (十)附表一編號十之竊盜犯行，業據被告於警訊、偵查、原審及本院自白不諱（詳見
    偵字第六五九五號卷第一五三頁、第二六三頁反面，原審卷第六八頁反面，本院
    卷第七十頁），核與被害人辛○○○之指訴大致相符（詳見偵字第六五九五號卷
    第三０三頁反面），並有失竊報告、贓物認領保管單、臺北縣警察局蘆洲分局受
    理刑事案件報案三聯單（影本）各一紙（詳見偵字第六五九五號卷第三０五、三
    三三、三０八頁）在卷可稽。
  (十一)附表一編號十一之竊盜犯行，業據被告警訊、原審及本院自白不諱（詳見偵字第七
    八六０號卷第五頁，原審卷第七二頁，本院卷第七一頁），雖其於原審辯稱：沒
    有偷現金云云。經查上開犯罪事實，業據被害人乙○○於警訊時指訴歷歷（詳見
    偵字第七八六０號卷第十一頁），且經警於被害人乙○○住處採集可疑指紋，送
    請內政部警政署刑事警察局進行比對指紋之結果，遺留之指紋，與被告左食指、
    右中指之指紋相符，此有內政部警政署刑事警察局九十一年五月十七日刑紋字第
    ０九一００一一八０七０號鑑驗書及現場照片十三幀（詳見偵字第七八六０號卷
    第十六、十七至廿三頁）在卷可參。另被害人乙○○原係以為竊嫌未將竊得物品
    帶走，並無損失而撤銷報案，經清點後發現確實失竊現金一萬四千元，始另行向
    警方報案，此據被害人乙○○指述甚明。本院認被告竊盜之案件多達十餘件，記
    憶難免混淆，被告此部分供述與被害人指訴出入，應以被害人乙○○之指述較可
    採信。
  (十二)被告以本院辯稱：警察持搜索票來的時候，也不是找伊的，是伊跟他們自首，跟
    伊同居人沒有關係云云。經查證人即台北市政府警察局刑警大隊員警癸○於九十
    二年七月二日於本院中稱：當初搜索對象是李英如。（法官問：在他講出來之前
    是否知道是甲○○所犯？）伊等是到當舖查典當的資料，發現贓物是李英如典當
    的，因為李英如是一個女孩子，伊等偵辦的住宅竊案，所以伊等問李英如是否去
    典當勞力士手錶，她才說是她代甲○○拿去典當的，當時她是甲○○的同居人。
    伊等先問李英如，李英如說是甲○○叫她拿去典當的，伊等才問甲○○，他才承
    認（詳見本院卷第五十二頁）。是查獲本案之員警，係依當舖典當資料，循線查
    到被告之同居人李英如，經詢問李英如後，方查獲被告。是被告並非在偵查犯罪
    職權之警員尚未發覺犯人前，自承為犯罪者，要與刑法第六十二條之自首要件不
    符。
  (十三)綜上：本件事證明確，被告竊盜之犯行堪予認定，自應依法論科。
二、查被告於原審審理時供稱：其前次假釋出獄後，曾經營手機配件生意二年多，但
    後來生意倒了，同居人於九十年三月二十六日產下早產兒，住在保溫箱三個多月
    ，同居人又於九十年七月腦部受傷開刀，欠下龐大醫藥費，因經濟不堪負荷，才
    會去行竊等語（詳見原審卷第廿一頁反面，第一一二頁反面），另參被告於半年
    時間以闖空門方式竊盜多達十一次，顯係恃竊盜為生。核被告所為，係犯刑法第
    三百二十二條之常業竊盜罪，原起訴檢察官認被告係犯刑法第三百二十一條第一
    項第一款夜間侵入住宅竊盜罪容有未洽，業經公訴檢察官於原審當庭更正起訴法
    條為刑法第三百二十二條常業竊盜罪。附表一編號一至八、十十一之竊盜犯行，雖
    未經檢察官起訴，然因竊盜之基本事實相同，一部起訴效力及於全部，自得由本
    院併予審理。被告曾於八十四年間，因違反麻醉藥品管理條例案件，經本院判處
    有期徒刑七月確定，於八十六年一月一日縮刑期滿執行完畢；又於八十五年間因
    竊盜案件，經原審法院判處有期徒刑一年確定，於八十七年七月一日執行完畢；
    又於八十六年間因違反麻醉藥品管理條例案件、竊盜案件，經本院及原審法院分
    別判處有期徒刑七月、一年十月確定，嗣經合併定應執行刑二年五月確定，於八
    十九年十月十二日假釋期滿執行完畢，此有台灣高等法院被告全國前案紀錄表在
    卷可參（詳見原審卷第四至十二頁），其於執行完畢五年內，再犯本件有期徒刑
    以上之罪，應論以累犯，並加重其刑。原審經詳查，以被告罪證明確，適用上開
    法條規定，並審酌被告時值壯年，不思正途謀生，多次進入住宅行竊，危害治安
    ，且竊盜所得財物價值不斐，然審酌被告犯罪後坦承犯行，態度尚稱良好等及其
    他一切情狀，量處被告有期徒刑二年六月，並應於刑之執行前，令入勞動處所強
    制工件三年；併諭知扣案附表二、三之工具，為被告所有，供竊盜犯罪用之物，
    此據被告供承在卷（詳見原審卷第七十三頁，第八十八頁反面至第八十九頁），
    依刑法第三十八條第一項第二款規定宣告沒收。是原審認事用法，核無不當，量
    刑亦稱妥適。被告上訴指摘原審判決不當，請求撤銷改判，為無理由，應予駁回
    。
三、移送併辦意旨另以：
  (一)移送併辦意旨以（九十一年度偵字第六五九五號）：被告於九十一年四月八日夜
    間，在桃園縣楊梅鎮○○街四四五巷九六弄一號前，以鐵器撬開被害人黃瑞燕停
    放於該處之車號Ｒ二—八二六五號自小客車，竊取車內汽車音響一組、汽車保險
    卡一張、行車執照一張、大潤發會員卡一張，現金六百元，因認被告涉有竊盜罪
    嫌云云。訊之被告堅詞否認有上開竊盜犯行，經查台北市政府警察局警員於九十
    一年六月十八日前往被告居住之台北縣八里鄉○○路○段八號十樓搜索時，雖查
    獲被害人黃瑞燕之大潤發會員卡一張，但係自被告之同居人李英如皮包內搜得，
    並非自被告身上搜出，被告就其同居人李英如持有黃瑞燕之大潤發會員卡一事是
    否知情，容有疑問，再在被告住處並未查獲被害人黃瑞燕其餘失竊之財物，此有
    卷附扣押物品目錄表可參（詳見偵字第六五九五號卷第九至十六頁）。此外，復
    查無其他積極之證據證明，足資佐證被告此部分犯行之成立，尚難單以被害人黃
    瑞燕之大潤發會員卡自被告之同居人李英如皮包內搜得為由，遽認被告涉犯此部
    分之犯行，該部分即與起訴判決有罪之竊盜罪，無裁判上一罪關係，該部分復未
    經檢察官起訴，尚非本院所得審究，應退由檢察官另行處理。
  (二)移送併辦意旨以（九十一年度偵字第六五九五號）：被告於九十一年三月七日上
    午十一時許，至被害人辛○○○位於台北縣五股鄉○○路○段一四九巷二二號之
    工廠，佯稱借布擦車，趁被害人辛○○○不注意之際，竊取被害人辛○○○之皮
    包（內有五股農會、淡信、郵局提款卡各一張，行動電話一具、現金一萬三千元
    、國民
    於右述時地竊取被害人辛○○○皮包之犯行，經查本件被害人於警局訊問時，雖
    以照片指認被告於九十一年三月七日至其工廠內竊取皮包（詳見偵字第六五九五
    號卷第三０三頁反面）。然經核卷附被告之照片，影印後已面目不清，被害人辛○○○憑該紙照片指認，有無誤認，已有可疑，且本院迭次傳訊被害人辛○○○
    到庭指認，被害人辛○○○均拒不到庭，致該部分疑點無法究明；況衡情被告對
    於其曾於九十年四月四日侵入被害人辛○○○住宅竊取價值三萬餘元財物之事實
    已坦承不諱【即附表一編號十】，如被告果有至被害人辛○○○工廠竊取皮包之
    犯行，被告應無否認之必要；另，經警持搜索票分別至被告住居處所搜索，並未
    查獲被害人辛○○○所指前述失竊之物。綜上，此部分尚難證明被告有竊盜犯行
    ，該部分即與起訴判決有罪之竊盜罪，無裁判上一罪關係，應退由檢察官另行處
    理。
  (三)移送併辦意旨（九十一年度偵字第六五九五號）：被告於九十一年一月二十日至
    一月二十七日間某日，至被害人許靜文位於台北市○○區○○路七段二九二號十
    一樓住處，竊取玉手鐲、金項鍊、玉戒指、鑽石戒指、黃金戒指、玉佩、富邦銀
    行美金旅行支票半本，外幣（美金現鈔、法幣、荷幣、日幣、港幣、人民幣）、
    花旗、富邦、台北一信、萬通銀行、大安銀行空白支票五本、寶石三顆，因認被
    告涉有竊盜罪嫌。訊之被告堅詞否認前往上址行竊，經查案外人李智豪雖於警訊
    時供稱被告曾自承前往該處行竊云云（詳見偵字第六五九五號卷第二九三頁反面
    ），惟查李智豪並非親自見聞被告前往行竊，此部分供述縱能認係被告審判外之
    自白，依刑事訴訟法第一百五十六條第二項支規定，亦非有其他證據證明被告自
    白與事實相符，否則即不得採為證據。本件既查無證據足以證明被告前往上址行
    竊，該部分尚難遽認被告有竊盜犯行，亦不得認與起訴判決有罪之竊盜罪有裁判
    上一罪關係，應退由檢察官另行處理。
  (四)移送併辦意旨以（九十一年度偵字第六五九五號）：被告於九十一年五月二十三
    日白天某時，至被害人莊于正位於台北縣八里鄉○○路○段一二四號十一樓住處
    ，竊取金戒指一只、鑽石戒指二只、藍寶石戒指一只、行動電話手機一支、現金
    六千元，因認被告涉有竊盜罪嫌。訊據被告堅詞否認有此部分之犯行，經查卷內
    除被害人莊于正指訴其住宅遭竊（詳見偵字第六五九五號卷第三一三頁反面）外
    ，並無證據足以證明被告有該部分竊盜犯行，此部分不能證明被告犯竊盜罪，尚
    難認與起訴判決有罪之竊盜罪有何裁判上一罪關係，應退由檢察官另行處理。
  (五)移送併辦意旨以（九十一年度偵字第六五九五號、九十一年度偵字第七八六０號
    ）：被告於九十一年四月二十八日下午，至被害人丁○○（原審誤載為施意謀）
    、游光惠位於台北市士林區○○○路○段三五０號八樓住處，破壞門鎖入內行竊
    未遂，因認被告涉有竊盜未遂之罪嫌。訊之被告堅詞否認前往該處行竊未遂，辯
    稱：其雖曾前往該處勘查能否行竊，但因判斷不可行，並未曾著手破壞鐵門等語
    。經查現場遺留之可樂罐、煙蒂採得之檢體，經比對雖與被告之ＤＮＡ型別相符
    （詳見偵字第六五九五號卷第二六七頁），但僅能證明被告曾前往現場，尚難證
    明被告已著手破壞鐵門竊盜未遂。而案外人李智豪供稱：被告每次經過該處都會
    向李智豪及姜朝勝說其曾於九十一年三月間前往該處行竊，如果一起作案就可以
    分得五十萬元云云（詳見偵字第二九三頁反面），核與案外人姜朝勝供稱：姜朝
    勝與被告前往該處破壞鐵門，李智豪在外把風云云（詳見偵字第六五九五號卷第
    二八五頁），迥然不同，是李智豪、姜朝勝不利於被告之供述，顯有瑕疵，尚難
    遽予採信。另參被告於警訊、偵查、原審及本院歷次訊問，對於附表一竊盜十餘
    次之犯行，均坦承不諱，本件竊盜又屬未遂，被告如有竊盜，衡情應無否認之必
    要。此部分既無法使本院確信被告有竊盜之犯行，尚難認與起訴判決有罪之竊盜
    罪有何裁判上一罪關係，而應退由檢察官另行處理。
  (六)移送併辦意旨以（九十一年度偵字第六五九五號）：被告於九十一年五月底下午
    ，至板橋市○○○路○段二一九號六樓被害人上官洪素珠住處、二二一號六樓樊
    潤武住處，破壞鐵門入內行竊未遂，因認被告涉有竊盜未遂之罪嫌。訊之被告亦
    堅詞否認有竊盜未遂之犯行，辯稱：其僅曾因想要租屋而前往上址二二一號六樓
    等語。經查案外人李智豪雖供稱，係被告前往行竊不成電話求援，由姜朝勝載李
    智豪前往上址，姜朝勝上樓幫忙云云（詳見偵字第六五九五號卷第一七０頁反面
    ），惟與姜朝勝供稱係被告開車載姜朝勝與李智豪三人共同前往行竊云云（詳見
    偵字第六五九五號卷第二八五頁）不符，是李智豪、姜朝勝所為不利於被告之供
    述，有明顯之瑕疵，實難採信。且依卷內資料所示，被害人樊潤武未曾於警訊或
    偵查中出面指訴其住宅遭人竊盜未遂，而樊潤武現又去向不明，無從傳訊。綜上
    ，此部分既無確切證據足以證明被告有竊盜犯行，尚難認與起訴判決有罪之竊盜
    罪有何裁判上一罪關係，自應退由檢察官另行處理。
  (七)移送併辦意旨以（九十一年度偵字第六五九五號）：被告於九十年十月十日十二
    時起至同月十一日上午九時間，至板橋市○○路○段四五三號五樓之一呈和實業
    有限公司，竊取被害人李呂淑美之柯達牌數位相機一台、快譯通翻譯機一台，因
    認被告涉有竊盜罪嫌云云。訊之被告堅詞否認有上開竊盜犯行，經查台北市政府
    警察局警員於九十一年六月十八日前往被告居住之台北縣八里鄉○○路○段八號
    十樓搜索時，雖查獲被害人李呂淑美失竊之快譯通翻譯機一台，但並未查獲被害
    人李呂淑美其餘失竊之財物，此有卷附扣押物品目錄表可參（詳見偵字第六五九
    五號卷第九至十六頁）。且經訊問被告，被告供稱：該快譯通翻譯機是案外人姜
    朝勝拿來的等語，則被告所涉應為收受贓物罪嫌。本件既無確切證據足以證明被
    告有竊取被害人財物之犯行，該部分即與起訴判決有罪之竊盜罪，無裁判上一罪
    關係，該部分復未經檢察官起訴，尚非本院所得審究，自應退由檢察官另行處理
    。
  (八)移送併辦意旨以（九十一年度偵字第六五九五號）：被告於九十一年四月二十七
    日五時許，至被害人何佩璇位於台北縣板橋市○○路○段一０二號二樓住處，破
    壞鐵門入內行竊未遂，因認被告涉有竊盜未遂之罪嫌。訊之被告堅詞否認有該部
    分竊盜未遂之犯行，經查案外人姜朝勝雖供稱被告與姜朝勝、李智豪三人前往該
    址行竊未遂云云（詳見偵字第六五九五號卷第二八五頁反面），惟與李智豪供稱
    係李智豪與姜朝勝二人前往行竊（詳見偵字六五九五號卷第一七０頁反面）不符
    ，姜朝勝此部分不利於被告之指訴實難採信。此外，復查無證據足以證明被告有
    竊盜未遂之犯行，尚難認與起訴判決有罪之竊盜罪有何裁判上一罪關係，自應退
    由檢察官另行處理。
  (九)移送併辦意旨以（九十一年度偵字第六五九五號）：被告於九十一年四月二十九
    日凌晨，至被害人江慧君位於台北縣八里鄉○○路○段一二二號一樓住處，竊取
    汽車音響二台、CD音響一台、ＦＸ—二０六喇叭二組、ＥＳ—一六八喇叭二組、
    ＡＳ—六二喇叭二組、賣菜專用音響機一台，因認被告涉有竊盜罪嫌。訊之被告
    堅詞否認有該部分竊盜犯行，經查案外人李智豪係供稱：係李智豪與姜朝勝前往
    上址行竊，並未供稱被告共同前往行竊（詳見偵字第六五九五號卷第一七０頁反
    面）。此外，復查無證據足以證明被告有該部分竊盜犯行，尚難認與起訴判決有
    罪之竊盜罪有何裁判上一罪關係，自應退由檢察官另行處理。
  (十)移送併辦意旨以（九十一年度偵字第六五九五號）：被告於九十一年六月初下午
    ，至被害人劉昌雄位於台北縣板橋市○○路○段六十號三樓住處，破壞鐵門入內
    行竊未遂，因認被告涉有竊盜未遂之罪嫌。訊之被告堅詞否認有該部分竊盜未遂
    之犯行，經查案外人姜朝勝雖供稱被告與姜朝勝、李智豪三人前往該址行竊未遂
    云云（詳見偵字第六五九五號卷第二八五頁反面），惟與李智豪供稱係李智豪與
    姜朝勝二人前往行竊（詳見偵字第六五九五號卷第一七０頁反面）不符，姜朝勝
    此部分不利於被告之指訴實難採信。此外，復查無證據足以證明被告有竊盜未遂
    之犯行，尚難認與起訴判決有罪之竊盜罪有何裁判上一罪關係，自應退由檢察官
    另行處理。
  (十一)台灣台北地方法院檢察署九十一年度偵字第一六一一一號移送併辦意旨略以：被
    告於九十年十月二十二日中午，以一字型螺絲起子撬開被害人己○○位於台北市
    大安區○○路○段三百巷二六弄二一號七樓住處大門，入內竊取己○○之財物，
    除竊盜罪嫌外，另涉有刑法第三百零六條侵入住宅罪嫌，請求併予審理。惟按刑
    法第三百零六條侵入住宅罪，依同法第三百零八條第一項規定，須告訴乃論。經
    查被害人己○○於警員訊問「你對本案是否提出告訴？」時，答稱「我要提出竊
    盜罪告訴」（詳見刑案偵查卷第三頁反面），核其並未就侵入住宅部分提出告訴
    ，該侵入住宅部分既未經告訴權人合法告訴，尚非本院所得審究，檢察官請求本
    院就侵入住宅部分併案審理，容有誤會。
據上論斷，應依刑事訴訟法第三百六十八條，判決如主文。
本案經檢察官彭坤業到庭執行職務。
中    華    民    國    九十二    年      八        月        十九      日
                              臺灣高等法院刑事第二十四庭
                                  審判長法  官  陳  貽  男
                                        法  官  李  世  貴
                                        法  官  陳  憲  裕
右正本證明與原本無異。
如不服本判決應於收受送達後十日內向本院提出上訴書狀，其未敘述上訴之理由者並
得於提起上訴後十日內向本院補提理由書（均須按他造當事人之人數附繕本）。
                                        書記官  劉  育  妃
中    華    民    國      九十二  年       八       月       十九       日
附錄：本判決論罪科刑法條全文
刑法第三百二十二條以犯罪為常業者，處一年以上七年以下有期徒刑。
附表一：
┌─┬────┬─────┬──────────┬────┬──────┐
│編│犯罪時間│地  點    │ 犯  罪  方  法     │被害人  │  失竊財物  │
│號│        │          │                    │        │（新台幣）  │
├─┼────┼─────┼──────────┼────┼──────┤
│  │90年９月│台北市士林│自陽台翻入，以活動扳│壬○○  │玉手鐲二只、│
│一│日下午│區○○路一│手破壞落地鐵門、打破│        │象牙印章及裝│
│  │三時許  │段一九七巷│玻璃，進入屋內竊取之│        │飾品五件、數│
│  │        │二五弄二六│。                  │        │位錄音機一台│
│  │        │號二樓    │                    │        │、電子字典一│
│  │        │          │                    │        │台（價值共約│
│  │        │          │                    │        │三萬七千元）│
│  │        │          │                    │        │。          │
├─┼────┼─────┼──────────┼────┼──────┤
│二│90年１０月│台北市士林│以水管鉗破壞客廳之鐵│丙○○  │行動電話二支│
│  │８日上午│區○○路六│窗，侵入住宅內竊取之│        │、電腦一台、│
│  │十時許  │七八號七樓│。                  │        │不斷電主機一│
│  │        │          │                    │        │台、軟體工具│
│  │        │          │                    │        │片二百片、女│
│  │        │          │                    │        │用皮包二只、│
│  │        │          │                    │        │隨身聽一台、│
│  │        │          │                    │        │台北銀行存摺│
│  │        │          │                    │        │二本、中國信│
│  │        │          │                    │        │託存摺一本、│
│  │        │          │                    │        │台灣中小企業│
│  │        │          │                    │        │銀行存摺一本│
│  │        │          │                    │        │、台灣中小企│
│  │        │          │                    │        │業銀行金融卡│
│  │        │          │                    │        │一張、中國信│
│  │        │          │                    │        │託金融卡一張│
│  │        │          │                    │        │、中國信託信│
│  │        │          │                    │        │用卡一張、台│
│  │        │          │                    │        │北銀行信用卡│
│  │        │          │                    │        │一張、遠東商│
│  │        │          │                    │        │業銀行信用卡│
│  │        │          │                    │        │一張、台新銀│
│  │        │          │                    │        │行信用卡一張│
│  │        │          │                    │        │、護士執照一│
│  │        │          │                    │        │張、訓練合格│
│  │        │          │                    │        │證書二張、護│
│  │        │          │                    │        │士公會會員證│
│  │        │          │                    │        │一張、護士學│
│  │        │          │                    │        │會會員證一張│
│  │        │          │                    │        │、相片一包、│
│  │        │          │                    │        │現金四千元（│
│  │        │          │                    │        │價值共約七萬│
│  │        │          │                    │        │六千元）。得│
│  │        │          │                    │        │手後因認電腦│
│  │        │          │                    │        │體積太大，而│
│  │        │          │                    │        │將之棄置於鞋│
│  │        │          │                    │        │櫃旁，並將竊│
│  │        │          │                    │        │得前述置於被│
│  │        │          │                    │        │害人皮包內之│
│  │        │          │                    │        │金融卡、信用│
│  │        │          │                    │        │卡、證件等物│
│  │        │          │                    │        │品隨手棄置路│
│  │        │          │                    │        │旁。        │
├─┼────┼─────┼──────────┼────┼──────┤
│三│90年１０月│台北縣淡水│以工具破壞門鎖，入內│戊○○  │電腦硬碟二顆│
│  │９日下午│鎮○○路一│竊取之。            │        │、NIKON照相 │
│  │三時許  │六九巷七五│                    │        │機一台、防潮│
│  │        │號八樓    │                    │        │箱一個、現金│
│  │        │          │                    │        │五千元、NIKO│
│  │        │          │                    │        │N鏡頭三個、N│
│  │        │          │                    │        │IKON單筒望遠│
│  │        │          │                    │        │鏡一台、台灣│
│  │        │          │                    │        │高鐵股票五張│
│  │        │          │                    │        │、SONY CD 隨│
│  │        │          │                    │        │身聽一台、康│
│  │        │          │                    │        │柏筆記型電腦│
│  │        │          │                    │        │一台（價值共│
│  │        │          │                    │        │約二十二萬元│
│  │        │          │                    │        │）          │
├─┼────┼─────┼──────────┼────┼──────┤
│四│90年１０月│台北市大安│以一字型螺絲起子撬開│己○○  │美國綠卡、加│
│  │日中午│區○○路四│住處大門，入內竊取之│        │州駕照、高齡│
│  │        │段三百巷二│。                  │        │證、社會安全│
│  │        │六弄二一號│                    │        │卡、SCHWAB信│
│  │        │七樓      │                    │        │用卡各一張，│
│  │        │          │                    │        │美金五百元、│
│  │        │          │                    │        │郵政禮券一千│
│  │        │          │                    │        │元、SOGO禮券│
│  │        │          │                    │        │二千元、新東│
│  │        │          │                    │        │陽禮券一千元│
│  │        │          │                    │        │及首飾、手錶│
│  │        │          │                    │        │若干（價值共│
│  │        │          │                    │        │約三十萬元）│
├─┼────┼─────┼──────────┼────┼──────┤
│五│90年月│台北市士林│自頂樓攀爬至十樓前陽│董祝祐  │女用勞力士手│
│  │８日上午│區○○路四│台未關之窗戶進入屋內│        │錶一只、ROLL│
│  │十時許  │段二五五號│。得手後以屋內之螺絲│        │EI照相機一台│
│  │        │十樓      │起子將鐵門撬開後離去│        │、IBM 筆記型│
│  │        │          │。                  │        │電腦一台、尼│
│  │        │          │                    │        │康單眼相機一│
│  │        │          │                    │        │台、男用鑽戒│
│  │        │          │                    │        │一只、小孩金│
│  │        │          │                    │        │飾四件、男女│
│  │        │          │                    │        │對錶二只（價│
│  │        │          │                    │        │值共約三十萬│
│  │        │          │                    │        │元）        │
├─┼────┼─────┼──────────┼────┼──────┤
│六│90年年│台北縣板橋│以水管鉗破壞住處鐵門│子○○  │白金珍珠項鍊│
│  │日十四│市○○路一│，入內竊取之。      │        │一條、白金鑽│
│  │時許    │０一號七樓│                    │        │戒一只、黃金│
│  │        │          │                    │        │男戒指一只、│
│  │        │          │                    │        │黃金女用戒指│
│  │        │          │                    │        │四只、金鍊一│
│  │        │          │                    │        │條、鑲寶石手│
│  │        │          │                    │        │鍊一條、黃金│
│  │        │          │                    │        │鎖片一只、紀│
│  │        │          │                    │        │念幣一枚、藍│
│  │        │          │                    │        │寶石一顆、照│
│  │        │          │                    │        │相機二台、集│
│  │        │          │                    │        │郵冊五本、數│
│  │        │          │                    │        │據機一台、手│
│  │        │          │                    │        │機一支、望遠│
│  │        │          │                    │        │鏡一支、羅玉│
│  │        │          │                    │        │秀國民身分證│
│  │        │          │                    │        │影本一張（價│
│  │        │          │                    │        │值共約十四萬│
│  │        │          │                    │        │二千元）    │
├─┼────┼─────┼──────────┼────┼──────┤
│七│90年月│桃園縣龍潭│以一字型螺絲起子破壞│陳宗勝  │拍立得相機一│
│  │４日中午│鄉○○路一│住處鐵窗，敲破玻璃，│        │台、無敵資訊│
│  │        │段五六巷二│入內竊取之。        │        │王一台、CYMA│
│  │        │四弄十二號│                    │        │廠手錶一只、│
│  │        │          │                    │        │佛珠手鍊一條│
│  │        │          │                    │        │、勞力士手錶│
│  │        │          │                    │        │一只、琥珀戒│
│  │        │          │                    │        │指一只、琥珀│
│  │        │          │                    │        │手環一只、貓│
│  │        │          │                    │        │眼石金戒一只│
│  │        │          │                    │        │、都朋打火機│
│  │        │          │                    │        │一個、V8攝影│
│  │        │          │                    │        │機一台、照相│
│  │        │          │                    │        │機四台、琥珀│
│  │        │          │                    │        │刀一支、西藏│
│  │        │          │                    │        │串珠一條、行│
│  │        │          │                    │        │動電話一具、│
│  │        │          │                    │        │手錶四支、手│
│  │        │          │                    │        │環二條、項鍊│
│  │        │          │                    │        │二條（價值共│
│  │        │          │                    │        │約七十一萬六│
│  │        │          │                    │        │千元）      │
├─┼────┼─────┼──────────┼────┼──────┤
│八│91年１月│台北縣淡水│利用頂樓加蓋房屋喇叭│庚○○  │萬寶龍二四Ｋ│
│  │１０日下午│鎮○○路一│鎖未上鎖之便，進入竊│        │手錶一只、勞│
│  │二時許  │五一巷十二│取之。              │        │力士鑲鑽男女│
│  │        │弄七之一號│                    │        │對錶二只、鑲│
│  │        │六樓      │                    │        │鑽戒指一只、│
│  │        │          │                    │        │香奈兒及ＬＶ│
│  │        │          │                    │        │皮夾各一個、│
│  │        │          │                    │        │照相機一台、│
│  │        │          │                    │        │淡水農會存摺│
│  │        │          │                    │        │六本、印章六│
│  │        │          │                    │        │個、淡水信用│
│  │        │          │                    │        │合作社存摺一│
│  │        │          │                    │        │本、金融卡一│
│  │        │          │                    │        │張、保險箱鑰│
│  │        │          │                    │        │匙一支、國民│
│  │        │          │                    │        │身分證四張匯│
│  │        │          │                    │        │通銀行金卡一│
│  │        │          │                    │        │張（價值共約│
│  │        │          │                    │        │四十萬元）  │
├─┼────┼─────┼──────────┼────┼──────┤
│九│91年１月│台北市士林│由屋外通風口，爬入破│曾義青  │美金二千八百│
│  │日下午│區○○路二│壞天花板進入屋內。  │        │元、人民幣八│
│  │二時許  │段一五四巷│                    │        │千餘元、日幣│
│  │        │二五號五樓│                    │        │五萬餘元、港│
│  │        │頂樓加蓋房│                    │        │幣八千餘元、│
│  │        │屋        │                    │        │胸針五個、金│
│  │        │          │                    │        │錶四只、照相│
│  │        │          │                    │        │機二台、玉佩│
│  │        │          │                    │        │二個、行動電│
│  │        │          │                    │        │話一具、國民│
│  │        │          │                    │        │身分證一張、│
│  │        │          │                    │        │印章二枚（價│
│  │        │          │                    │        │值約二十餘萬│
│  │        │          │                    │        │元）        │
├─┼────┼─────┼──────────┼────┼──────┤
│十│91年４月│台北縣五股│由樓梯間窗戶爬入陽台│辛○○○│金手鍊二條、│
│  │４日下午│鄉○○路三│，入內竊取之。      │        │金戒指二只、│
│  │二時許  │段五四三巷│                    │        │水晶項鍊二條│
│  │        │三號六樓  │                    │        │、瑪瑙一個、│
│  │        │          │                    │        │SWITCH手錶一│
│  │        │          │                    │        │只、國際牌隨│
│  │        │          │                    │        │身聽一個、玉│
│  │        │          │                    │        │佩一批（價值│
│  │        │          │                    │        │約三萬餘元）│
├─┼────┼─────┼──────────┼────┼──────┤
│十│91年４月│台北市士林│攜帶附表二工具一批，│乙○○  │照相機一台、│
│一│６日下午│區○○○路│以其中一字螺絲起子破│        │股票機一台、│
│  │一時三十│七四巷二一│壞樓頂加蓋房屋之窗戶│        │戒指、黃金、│
│  │分許    │號七樓頂之│玻璃，撥開窗戶扣環，│        │現金一萬四千│
│  │        │加蓋房屋（│打開窗戶，入內竊取之│        │元。得手後甫│
│  │        │原審誤載為│。                  │        │出頂樓，聽聞│
│  │        │德行西路，│                    │        │被害人返家之│
│  │        │應予更正）│                    │        │聲音，乃將竊│
│  │        │          │                    │        │得之相機、股│
│  │        │          │                    │        │票機、戒指、│
│  │        │          │                    │        │黃金等物及工│
│  │        │          │                    │        │具一批，藏在│
│  │        │          │                    │        │頂樓上方電梯│
│  │        │          │                    │        │維修房內。  │
└─┴────┴─────┴──────────┴────┴──────┘
附表二：工具一批（詳見偵字第七八六０號卷第五十頁）
扣押物品清單：91年度保管字第二二九七號
┌──┬───────┬───┐
│編號│  物品名稱    │數量  │
├──┼───────┼───┤
│一  │  黑色皮包    │一個  │
├──┼───────┼───┤
│二  │  水管鉗      │一支  │
├──┼───────┼───┤
│三  │  十字起子    │二支  │
├──┼───────┼───┤
│四  │  尖字起子    │三支  │
├──┼───────┼───┤
│五  │  手套        │一副  │
└──┴───────┴───┘
附表三：工具一批（詳見原審卷第一一八至一一九頁）
扣押物品清單：91年度保管字第二一二七號
┌──┬─────────┬───┬──────┐
│編號│  物品名稱        │數量  │備    註    │
├──┼─────────┼───┼──────┤
│一  │  磨尖電門鎖匙（長│一支  │贓物編號  │
│    │  二十公分）      │      │            │
├──┼─────────┼───┼──────┤
│二  │  Ｔ字扳手        │二支  │贓物編號  │
└──┴─────────┴───┴──────┘


司法院資訊處製作；財團法人民間司法改革基金會備份。
